【裁判字號】    98,訴,529
【裁判日期】    980825
【裁判案由】    違反毒品危害防制條例
【裁判全文】
臺灣嘉義地方法院刑事判決               98年度訴字第529號
公  訴  人  臺灣嘉義地方法院檢察署檢察官
被      告  甲○
                    現於臺灣嘉義監獄鹿草分監
上列被告因違反毒品危害防制條例案件，經檢察官提起公訴（98
年度毒偵字第402號），因被告於本院準備程序中就被訴事實為
有罪之陳述，經本院合議庭裁定由受命法官獨任以簡式審判程序
審理判決如下：
    主  文
甲○施用第一級毒品，累犯，處有期徒刑拾月。扣案之注射針筒
拾支，均沒收。
    事  實
一、甲○前因違反毒品危害防制條例案件，經本院於民國 (下同
    )96 年1月15日，以95年度訴字第767號判決判處應執行有期
    徒刑1年5月確定，嗣因符合中華民國96年罪犯減刑條例，而
    由本院於96年7月16日以96年度聲減字第545號裁定減為應執
    行有期徒刑8月15日確定，經送監執行後，於96年12月27日
    徒刑執行完畢出監。詎仍不知悔改，竟基於施用第1級毒品
    海洛因之犯意，於98年3月4日上午10時許，在其位於嘉義縣
    義竹鄉頭竹村12鄰頭竹圍167號之住處內，以將海洛因混入
    礦泉水後，再以注射針筒將之注入靜脈血管之方式施用海洛
    因1次。嗣警於98年3月4日下午16時40分許，在嘉義縣義竹
    鄉頭竹村167號前，見甲○行跡可疑而上前盤查後，當場查
    獲，始悉上情，並扣得注射針筒10支。
二、案經臺南縣警察局新營分局報告臺灣嘉義地方法院檢察署檢
    察官偵查起訴。
    理  由
一、本件被告所涉犯者為毒品危害防制條例第10條第1項之罪，
    非死刑、無期徒刑、最輕本刑為3年以上有期徒刑之罪或高
    等法院管轄第一審案件。本院行準備程序時，被告就被訴事
    實為有罪之陳述，經告知簡式審判程序之旨，並聽取檢察官
    及被告之意見後，本院爰依刑事訴訟法第273條之1第1項裁
    定由受命法官獨任進行簡式審判程序。故本件簡式審判程序
    之證據調查，依刑事訴訟法第273條之2之規定，不受同法第
    159條第1項、第161條之2、第161條之3、第163條之1及第
    164條至第170條規定之限制，合先敘明。
二、上開犯罪事實，業據被告甲○坦承不諱，且有臺南縣警察局
    新營分局調查筆錄、採取尿液名冊及採尿同意書、自願受搜
    索同意書及搜索扣押筆錄、扣押物品目錄表、長榮大學確認
    報告各1份，以及採證照片3張在卷可稽，復有扣案之注射針
    筒10支可佐，均足資擔保被告於本院審理時所為之上開任意
    性自白確與事實相符，應堪採信。
三、又被告甲○曾因違反毒品危害防制條例案件，經本院於96年
    1月15日，以95年度訴字第767號判決判處應執行有期徒刑1
    年5月確定，嗣因符合中華民國96年罪犯減刑條例，而由本
    院於96年7月16日，以96年度聲減字第545號判決減為應執行
    有期徒刑8月15日確定，有台灣高等法院被告前案紀錄表可
    按，其於5年內再犯本件施用毒品犯行，依毒品危害防制條
    例第23 條第2項規定，應依法逕行追訴處罰。
四、查海洛因為毒品危害防制條例第2條第2項第1款所定之第一
    級毒品，故核被告所為，係犯毒品危害防制條例第10條第1
    項之施用第一級毒品罪。被告持有海洛因以施用，其持有之
    低度行為，應為該施用之高度行為所吸收，不另論罪。被告
    甲○前因違反毒品危害防制條例案件，經本院於於96年1月
    15日以95年度訴字第767號判決判處應執行有期徒刑1年5月
    確定，嗣因符合中華民國96年罪犯減刑條例，而由本院於96
    年7月16日，以96年度聲減字第545號判決減為應執行有期徒
    刑8月15日確定，經送監執行後，於96年12月27日徒刑執行
    完畢出監，有台灣高等法院被告前案紀錄表可按，其於受徒
    刑之執行完畢後，5年以內故意再犯本件有期徒刑以上之罪
    ，為累犯，應依刑法第47條第1項規定加重其刑。審酌被告
    已有多次施用毒品經法院判刑之前科紀錄，猶未知警惕而再
    犯本案，足見其未徹底戒除施用毒品之惡習，惟念及施用毒
    品本質上係戕害自身健康之行為，尚未嚴重破壞社會秩序或
    侵害他人權益，且被告坦承犯行、犯後態度尚可暨其犯罪之
    動機、目的、手段、國小肄業之智識程度、入監前在做木工
    、日薪約新台幣1700元、未婚、父母均已死亡之生活狀況等
    一切情狀，量處如主文所示之刑。扣案之注射針筒10支，係
    被告所有，供其施用毒品所用之物，業據被告於審理時陳述
    明確，爰依刑法第38條第1項第2款規定併宣告沒收。
據上論斷，應依刑事訴訟法第273條之1第1項、第299條第1項前
段，毒品危害防制條例第10條第1項，刑法第11條前段、第38條
第1項第2款、第47條第1項，判決如主文。
本案經檢察官姜智仁到庭執行職務。
中    華    民    國    98    年    8     月    25    日
                  刑事第一庭    法  官  黃明展
上列正本證明與原本無異。
如不服本判決應於收受判決後10日內向本院提出上訴書狀，並應
敘述具體理由；其未敘述上訴理由者，應於上訴期間屆滿後20日
內向本院補提理由書（均須按他造當事人之人數附繕本）「切勿
逕送上級法院」。
中    華    民    國    98    年    8     月    25    日
                                書記官  張菀純
附錄本案論罪科刑法條全文：
毒品危害防制條例第10條
施用第一級毒品者，處 6 月以上 5 年以下有期徒刑。
施用第二級毒品者，處 3 年以下有期徒刑。


司法院資訊處製作；財團法人民間司法改革基金會備份。
